臺灣高等法院臺中分院刑事判決　　　　　　　　九十二年度上更(二)字第二三五號
　　上　訴　人　丁○○
　　即　被　告
　　指定辯護人　本院公設辯護人　甲○○
右上訴人因毒品危害防制條例案件，不服臺灣彰化地方法院九十年度訴字第一九一號
中華民國九十一年三月二十六日第一審判決（起訴案號：臺灣彰化地方法院檢察署八
十九年度偵字第二七三五號、八十九年度偵緝字第一一一號），提起上訴，經判決後
由最高法院第二次發回更審，本院判決如左：
      主  文
原判決關於丁○○部分撤銷。
丁○○共同連續販賣第二級毒品，累犯，處有期徒刑柒年捌月。販賣第二級毒品所得
之新台幣參仟元沒收，如全部或一部不能沒收時，以其財產抵償之。扣案之安非他命
貳包（淨重貳點貳伍公克）沒收銷燬之。
      事  實
一、丁○○素行不佳，前曾有多次違反麻醉藥品管理條例案件前科，最近一次經本院
    於（下同）八十七年四月二十八日判處有期徒刑八月確定，並於八十八年三月二
    十六日執行完畢。猶不知悔改，復明知安非他命係屬第二級毒品，竟於八十八年
    十一月間，向一名不詳姓名之人購入安非他命後，除供其自己施用外（施用第二
    級毒品部分業經原審法院另案判處有期徒刑一年確定在案），為增進吸毐經濟之
    來源，竟另行起意，意圖營利，基於販賣第二級毒品安非他命之概括犯意，自八
    十八年十二月二十一日起至同年十二月底止，先後三次在彰化市販賣安非他命予
    丙○○施用，每次價款為新台幣（下同）一千元，共得款三千元，每次均由丙○○撥打丁○○所使用之0000000000號行動電話（該行動電話係乙○○
    向遠傳電信股份有限公司租用後，交由丁○○使用）與丁○○聯絡，約定好後再
    由丁○○將丙○○所買之安非他命置於彰化市○○路千暉大賣場前不特定之處所
    ，並通知丙○○前去拿取。迨至八十九年三月三十一日下午五時五十分，為警在
    彰化市○○路與三民路口查獲丙○○持有安非他命，丙○○始供出上情，並在警
    方授意之下，於同日下午八時八分許撥打上開0000000000號行動電話
    與丁○○聯絡，佯稱要向丁○○購買一千元之安非他命，並約定在彰化市○○路
    ○段三六四巷二八號學園補習班前交易，雙方約定好後，丁○○即聯絡與其具有
    共同犯意聯絡之吳正昌（業經本院前審判處有期徒刑三年八月確定在案）騎乘丁○○所有之車牌號碼ＹＨＺ─二二七號機車，攜帶二包安非他命（淨重二點二五
    公克）至上開地點（學園補習班前），於欲交付安非他命及收取價款前，為在現
    場附近埋伏之警員張耀明逮捕，警方並當場自吳正昌手中扣得上開二包安非他命
    ，始查悉上情。
二、案經彰化縣警察局彰化分局報請台灣彰化地方法院檢察署檢察官偵查起訴。
      理  由
一、訊據上訴人即被告（下稱被告）丁○○坦承於前開時間有向一名不詳姓名之人購
    入安非他命及向案外人乙○○借得上開0000000000號行動電話等事實
    不諱，惟矢口否認有販賣第二級毒品之犯行，辯稱：伊購入安非他命係要供伊自
    己施用，並非要供販賣之用。至伊向案外人乙○○借用上開行動電話僅一、二天
    即還給乙○○，伊並未接到丙○○購買安非他命之電話，亦未販賣安非他命給丙○○云云。惟查：
（一）證人丙○○於警訊時證稱：「我所吸食之安非他命都是向『阿娥』之女子年約
      四十歲左右所購買。」、「每次我均是向『阿娥』女子先打電話聯絡後約定地
      點後再於事後取得安非他命，再同『阿娥』算帳交付金錢，每次我均向其連絡
      ‧‧『阿娥』便會帶來安非他命前來交易。」、「『阿娥』詳細年籍我不知曉
      ，只知租在彰化市○○路○段三七六巷六三號一樓內套房，那一間我不太清楚
      ，聯絡電話0000000000號。」、「我帶同警方前往彰化市○○路○
      段三七六巷六三號一樓一０八室內查獲毒品通緝犯丁○○之女子即是販賣毒品
      給我之人」、「八十八年十二月二十二日用電話打丁○○000000000
      0號聯絡叫人送至金馬路千暉大賣場前給我‧‧。」等語（見二七三五號偵查
      卷所附警訊卷第一六頁、第一七頁反面、第一八頁）；於偵查時證稱：「（八
      十九年三月三十一日之前向丁○○買過幾次安非他命？）八十八年十一、十二
      月間（應係八十八年十二月間之誤）向她買過三、四次，我都是打她行動電話
      和她聯絡，約在彰化市○○路千暉大賣場前面‧‧我都是買一千元，一包不知
      是多重。」等語（見一一一號偵查卷第一二四頁反面）；於原審證稱：「（你
      打電話是否為0000000000號給被告丁○○？）是的。」、「（你共
      向阿娥買幾次毒品？）約三、四次（八十八年）。」等語（見原審卷一第三八
      頁、第三九頁），且警方並曾提示被告丁○○之照片，經證人丙○○確認無訛
      （見第一一一號偵查卷第一０五頁）。又證人丙○○於八十九年三月三十一日
      下午五時五十分，為警查獲持有毒品，進而供出毒品來源，並在警方授意之下
      ，由證人丙○○以警員張耀明之行動電話（門號為0000000000號）
      ，分別於同日下午八時八分十五秒、八時八分四十四秒及八時二十四分三十秒
      ，先後三次撥打被告丁○○使用之行動電話（門號為0000000000號
      ），佯稱欲購買毒品安非他命，並約在彰化市○○路○段三六四巷二八號學園
      補習班前面，嗣共犯吳正昌隨即騎乘被告丁○○所有之車牌號碼ＹＨＺ─二二
      七號機車攜帶欲販賣之安非他命在該處出現，當場為警在共犯吳正昌之手中查
      獲安非他命二包（淨重二點二五公克)之事實，業據證人丙○○於警詢及偵查
      時分別證述甚詳（見二七三五號偵查卷附警卷第一七頁；第一一一號偵查卷第
      一二三頁反面、第一二四頁）；證人丙○○就此於原審並證稱：「（你打電話
      是否為0000000000號給被告丁○○？）是的。（當時警察有借給你
      他的手機打電話給被告丁○○？）是的，我共打了三通。（你打電話給阿娥她
      如何說？）那次我說『姐仔，我要一千元的東西，我自已要用』‧‧她說要派
      人送過來，所以我就在警察車上等他，而後約十分鐘就有人騎機車過來，一直
      在那裡徘徊，我沒有出來，警察就把他抓住‧‧。（你打第幾通電話被告吳正
      昌才出現？）是在我打第三通電話時他出現，而第三通時『姐仔』說有人出來
      了。」等語（見原審卷一第三八頁、第三九頁）。證人張耀明於偵查時亦到庭
      結證稱：「八十九年三月三十一日下午五點五十分左右，在彰化市○○路和三
      民路口查獲丙○○後，他供稱是向阿娥買安非他命，並願意配合我們查緝阿娥
      ‧‧丙○○就在公園用我的0000000000號行動電話打給阿娥，號碼
      是0000000000，‧‧丙○○共用我的行動電話打給丁○○三次，時
      間各是八十九年三月三十一日晚上八點八分十五秒、八點八分四十四秒及八點
      二十四分三十秒‧‧丙○○和丁○○聯絡主要應該是在第二、三通‧‧他們就
      約在三六四巷二八號學園補習班前面一部白色五二０ＢＭＷ自用小客車旁邊，
      丙○○就帶我們去那裡埋伏，果真有那部白色汽車，約十分鐘左右，就看到吳
      正昌騎機車到那部白色汽車旁，他在那裡停留一會又繞走了，因為丙○○無法
      確定就是吳正昌，所以丙○○才又打了第三通電話給丁○○，問到底人出來了
      沒有，之後不久，吳正昌就又騎機車到那部白色汽車旁停下來，我們看他停下
      來，馬上上前逮捕他，他本來要加速逃逸，我們把他制伏，又發現他好像想丟
      東西，才查獲他手中有二包安非他命‧‧那時丙○○在電話中確實有向丁○○
      說『姐仔，我要一千元的東西，我自己要用的』因為他打完電話後，我還問他
      丁○○是否真的會拿一千元的安非他命出來賣他，他說『會啦，姐仔和我那麼
      熟‧‧。』」等語（見一一一號偵查卷第九四頁反面、第九五頁），於原審亦
      到庭結證稱：「（證人丙○○有告訴你們賣給他們的人是阿娥？）有，當初他
      說約向年約四十歲的阿娥女子購買，後來證人丙○○就用我的大哥大打電話給
      阿娥‧‧（丙○○在警局有看過被告丁○○？）因為丙○○怕有報復行動，所
      以不太敢互相見面，但是我有給丙○○指認照片（當場翻拍照片給證人丙○○
      指認），確實為被告丁○○。」等語（見原審卷一第八九頁、第九一頁、一一
      一號偵查卷第一○五頁），並有上述聯絡過程之通話明細清單一紙、現場照片
      四幀在卷可稽（見第一一一號偵查卷第九七頁；原審卷一第一四二頁）。而被
      告丁○○為四十五年一月二十四日出生，有其年籍資料在卷可按，於證人丙○○八十九年四月一日警訊時，已年滿四十四歲，與丙○○所證述之年齡相去不
      遠，被告丁○○於警訊時供稱：「平日外面均稱呼我『阿娥』。」等情（見二
      七三五號偵查卷附警卷第七頁）。另證人陳靖雯於偵查時證稱：「丁○○是否
      另有行動電話號碼0000000000？）是的。」等語（見第一一一號偵
      查卷第一一八頁），共犯吳正昌於警訊時供稱：「（你最近幾天是否有與丁○○聯絡？）有。我都是用這支0000000000與丁○○的行動電話00
      00000000聯絡。」等語（見二七三五號偵查卷附警卷第一二頁反面）
      ，證人乙○○於本院更審時亦到庭結證稱：「0000000000號行動電
      話是我租用的，申請後即交給被告丁○○使用，八十九年一月至同年三月間亦
      係被告丁○○在使用，被告丁○○還我時該行動電話已停機了」等語（見本院
      更二卷第一六０頁至第一六三頁），苟證人丙○○未向被告丁○○購買毒品，
      其豈會對被告丁○○之住所位置有相當程度之瞭解？且於八十九年三月三十一
      日下午五時五十分，為警查獲其持有毒品時，即供出毒品來源，並撥打被告丁○○使用之0000000000行動電話，聯絡購買毒品？況證人丙○○與
      被告丁○○間並無任何過節，亦據被告丁○○自承在卷（見本院更二卷第六四
      頁），衡情證人丙○○應無故意誣陷之理。至證人丙○○雖證稱其係於八十八
      年十一月、十二月間向被告丁○○購買安非他命三、四次等語，但本院認其所
      述次數並不明確，應以有利於被告丁○○之三次計算。又證人乙○○係自八十
      八年十二月二十一日起始向遠傳電信股份有限公司租用上開00000000
      00號行動電話，之前該行動電話並無人申請租用，亦有遠傳電信股份有限公
      司之傳真函及本院公務電話紀錄表等各一份在卷可稽（見本院更二卷第一七四
      頁至第一七五頁），是被告丁○○應自八十八年十二月二十一日起始有以上開
      行電話販賣安非他命予證人丙○○之舉甚明，證人丙○○供稱其係於八十八年
      十一月、十二月間向被告丁○○購買安非他命，尚有誤會。至證人丙○○於原
      審及本院審理時雖翻異前供，分別改稱：「我都沒有拿過錢給她」或「我好幾
      次向她說要買，但她只拿一次給我，說不用錢的」或「我是打電話向陳靖雯他
      們說要買毒品，我沒有拿現金向阿娥買過毒品，她都是放在香菸盒裡面叫人拿
      過來放在千暉大賣埸那裡，叫我自己去拿，我向她說要買，她說不用買，我只
      向她拿過一次毒品」等語，惟證人丙○○與被告丁○○間並無任何親屬或特殊
      情誼，而販賣毒品者旨在謀取重利，尤以安非他命價格甚高，如證人丙○○未
      交付購毒價錢予被告丁○○，被告丁○○豈會接連數次販賣並交付安非他命予
      丙○○，且於上述八十九年三月三十一日下午八點多接獲證人丙○○購買毒品
      安非他命之電話後即委由共犯吳正昌攜帶毒品前往？足見證人丙○○此部分所
      供顯係事後迴護之詞，並不足取。又證人丙○○於警訊時證稱：「我認識丁○○係朋友小文之女子介紹，真實姓名不詳‧‧朋友小文告知我需要毒品可向丁○○聯絡交易。」等語（見二七三五號偵查卷附警卷第一七頁反面）；於偵查
      、原審仍為同一證述 (見一一一號偵查卷第一二四、一二五頁、原審卷一第三
      九頁），於本院前審調查時證稱：「係經由陳靖雯介紹認識丁○○」等語，而
      證人陳靖雯於原審證稱：「我叫小雯沒有錯，丙○○未曾透過我向丁○○買安
      非他命。」等語（見原審卷二第八一頁），於本院前審證稱：「未曾介紹丙○○與丁○○認識，不認識丙○○」等語，顯與證人丙○○上開證述不合，且證
      人丙○○確與被告丁○○相識並曾向其購買安非他命，已如上述，足見證人陳
      靖雯上開所供與事實不符，亦不足取，併此敘明。
（二）又共犯吳正昌為警查獲時所騎之上開機車係自被告丁○○住處借來的，亦據被
      告丁○○及共犯吳正昌分別陳明在卷。雖共犯吳正昌於警訊時供稱：「我帶安
      非他命是作為吸食用。」、「八十九年三月三十一日晚上十七時左右到達丁○○租屋處，由我開車載賴振輝一同前往，賴振輝進入，我則在車上睡覺，直至
      二十二時二十分左右，由丁○○租屋處離開到達彰化市○○路○段三六四巷二
      八號前，時間二十二時三十分被警方查獲。」、「我所持有之安非他命是丁○○親口告訴我ＹＨＺ─二二七號坐墊下置物箱內有二小包我可以取走使用。」
      等語；於偵查中供稱：「（你是否騎丁○○的機車帶二包安非他命到那裡販賣
      ？）不是，我是借她的機車騎出去要買東西吃的。（那為何手中要帶那二包安
      非他命？）那二包安非他命是丁○○放在我汽車上的，我向她借機車要出去，
      她跟我說她有東西放我車上，叫我順便拿還給她。」、「‧‧那天下午五點左
      右，賴振輝叫我的車到丁○○那裡，我和賴振輝都有進去，我約在當晚九點多
      借騎丁○○的機車出去。」各等語；於原審供稱：「（是否於八十九年三月三
      十一日晚上八點多在彰化市○○路○段三六四巷二八號學園補習班前為警查獲
      安非他命二包？）是的，那二包安非他命是我自己在施用的，我是開計程車的
      ，我載乘客賴振輝到丁○○住處，我向葉借機車到中山路學園補習班附近去購
      買檳榔、香煙、麵。」、「（為警查獲的二包安非他命是何人的？）是我的，
      是我向阿輝買的。」等語。共犯吳正昌就於八十九年三月三十一日有無進入被
      告丁○○租屋處，及該二包安非他命究係何人所有，前後供述已不一致。且其
      所述賴振輝到達被告丁○○租屋處之時間；被告丁○○是否轉讓該二包安非他
      命等情，核與被告丁○○於警訊時供稱：「賴振輝是在八十九年三月三十一日
      二十一時許到我租屋處‧‧吳正昌所持有之毒品是我在幾天前（詳細時間不記
      得）放在我所借給吳正昌使用之ＹＨＺ─二二七重機車上，而非在八十九年三
      月三十一日夜間交付給吳正昌吸食之用。」等語（見二七三五號偵查卷附警卷
      第三頁反面至第四頁反面）；及偵查中供稱：「吳正昌被查到的那二包安非他
      命我承認是我的，我放在機車內的，那時我是叫吳正昌騎我的機車去買涼的，
      我不知道為什麼他會找到機車內的那二包安非他命，那二包安非他命並非我要
      給吳正昌施用的‧‧。」等語（見一一一號偵查卷第八三頁反面），並不相符
      。又共犯吳正昌所述當日有無載證人賴振輝至被告丁○○租屋處，亦與證人賴
      振輝於警訊時證稱：「我於八十九年三月三十一日晚九時三十分許進入找丁○○。」、「當時該房間內有丁○○及吳正昌二人在房間內。」、「我進入後約
      晚上二十二時二十分許（三月三十一日）吳正昌外出。」等語（見第二七三五
      號偵查卷附警卷第二二頁反面）；及偵查中證稱：「我叫的計程車是營業車，
      他載我到丁○○那裡後就開走了，他沒有在外面車上睡覺或和我一起進去。」
      、「（當天究竟是否吳正昌開車載你到丁○○那邊？）不是，我是叫營業計程
      車載我去的。」等語（見第一一一號偵查卷第八九頁反面、第九０頁）不符，
      由上可知被告丁○○、共犯吳正昌二人此部分之供述，殊多可議之處，尚難遽
      加採信，被告丁○○、共犯吳正昌分別欲以持有、施用第二級毒品等較輕之罪
      行，掩飾實際上較重之販賣第二級毒品犯行甚明，是其二人此部分所供，均不
      足取，附此說明。
（三）至被告丁○○雖否認販賣安非他命之犯行，而不供出安非他命購入之價格，以
      致本院無從查證其販入與賣出之確實價差，然販賣第二級毒品係屬無期徒刑或
      七年以上有期徒刑之罪，並得併科新台幣七百萬元以下罰金，可謂係重典，苟
      無利益可圖，衡情被告丁○○應無連續數次甘冒重典挺而走險之理，益見被告
      丁○○主觀上應具有營利之意圖甚明。
（四）又共犯吳正昌於八十九年三月三十一日下午，確因受被告丁○○之託騎上開被
      告丁○○所有之車牌號碼ＹＨＺ─二二七號機車，攜帶上開二包安非他命至彰
      化市○○路○段三六四巷二八號學園補習班前欲交付予買受人丙○○，而為警
      查獲，因而經本院前審判處有期徒刑三年八月確定在案，亦有本院九十一年度
      上更（一）字第三一八號刑事判決一份附卷可按（見本院更二卷第七頁至第一
      七頁）。此外並有扣案之上開安非他命二包足稽（見二三七五號偵查卷第二一
      頁），而該二包安非他命經法務部調查局鑑驗結果確係甲基安非他命，亦有該
      局鑑驗通知書一份在卷可參（見本院更一卷第一九四頁）。另被告丁○○所使
      用之上開0000000000號行動電話與案發當日警員張耀明借予證人丙○○使用之0000000000號行動電話於八十九年三月三十一日下午八
      時八分十五秒、八時八分四十四秒及八時二十四分三十秒，確有三次通話紀錄
      ，亦有上開通話明細清單一份附卷足按（見一一一號偵查卷第九七頁）。
（五）綜上所述，足證被告丁○○上開所辯顯係飾卸之詞，不足採信。是罪證明確，
      其犯行堪以認定。又證人丙○○上開於警詢時之陳述，與其在法院審判中所為
      之陳述不符，但因其在警詢時所為之陳述具有較可信之特別情況，且為證明被
      告丁○○犯罪事實存否所必要，依刑事訴訟法第一百五十九條之二之規定，自
      得為證據，併此敘明。
二、核被告丁○○所為，係犯毒品危害防制條例第四條第二項之販賣第二級毒品既遂
    罪（八十八年十二月間所販賣之三次行為）及同條例第四條第六項、第二項之販
    賣第二級毒品未遂罪（八十九年三月三十一日販賣部分）。至關於八十九年三月
    三十一日販賣部分，因係證人丙○○配合警方辦案，打電話向被告丁○○佯稱欲
    購買安非他命，被告丁○○於與證人丙○○聯絡確定其購買之價格數量後，委由
    共犯吳正昌依約攜帶毒品前往交易，著手實施販賣毒品之行為，縱因遭埋伏之警
    員當場逮獲，致未能真正交付毒品之行為，但因被告丁○○既有販毒之故意，且
    依約攜帶安非他命前往交付，即已著手實施販毒之行為，是此部分係犯同條例第
    四條第六項、第二項之販賣第二級毒品未遂罪（最高法院八十五年度第四次刑事
    庭會議決議參照）。其先後販賣第二級毒品行為，犯罪構成要件相同，顯係基於
    概括犯意反覆為之，為連續犯，應依法論以情節較重之販賣第二級毒品既遂罪，
    並就本刑為有期徒刑部分加重其刑（本刑為無期徒刑部分依法不得加重）。又被
    告丁○○於八十九年三月三十一日販毒部分，與共犯吳正昌具有犯意之聯絡及行
    為之分擔，均為共同正犯。另被告丁○○素行不佳，前曾有多次違反麻醉藥品管
    理條例案件前科，最近一次經本院於八十七年四月二十八日判處有期徒刑八月確
    定，並於八十八年三月二十六日執行完畢，有台灣高等法院被告全國前案紀錄表
    附卷可憑，其於五年之內再犯本件有期徒刑以上之罪，為累犯，除法定刑為無期
    徒刑部分依法不得加重外，其餘部分應依法遞加其刑。原審予以論罪科刑，固非
    無見，惟查（一）本件並無證據證明被告丁○○確有販賣安非他命予「阿雄」及
    其他不詳姓名之人（詳如後述），原判決就此部分，亦予以論罪科刑，已有未合
    。（二）被告丁○○係自八十八年十二月二十一日起始有以上開0000000
    000號行電話販賣安非他命予證人丙○○，已如前述，原判決認係自八十八年
    八月間起即開始販賣，與事實不符，容有未洽。（三）無期徒刑不得加重，刑法
    第六十五條第一項定有明文。原判決依連續犯及累犯之規定予以加重其刑時，就
    本刑為無期徒刑部分亦予以加重，適用法律顯有違誤。（四）毒品危害防制條例
    第十九條第一項關於沒收之規定，固採義務沒收主義，凡犯同條例第四條至第九
    條、第十二條、第十三條或第十四條第一項、第二項之罪者，其供犯罪所用之物
    或因犯罪所得之財物，均需諭知沒收。但該法條並未規定「不問屬於犯人與否」
    ，均沒收之，自仍以屬於被告或共犯所有者為限，始應予以沒收。本件未扣案之
    0000000000號行動電話一具，雖係供被告丁○○犯罪所用之物，但係
    案外人乙○○所有，已如前述，並非被告丁○○或共犯吳正昌所有，原判決就該
    行動電話予以宣告沒收，亦有適用法律不當之違誤。（五）案發當日另在被告丁○○上開租住處所查獲之安非他命三包（毛重玖點肆公克），被告丁○○否認係
    供販賣之用，且亦無證據證明確係供其販賣之毒品，顯與本件無涉，自不宜於本
    件判決宣告沒收銷燬之，原判決予以宣告沒收銷燬之，亦有可議。被告丁○○上
    訴意旨仍執前詞否認犯罪，雖無理由，但原判決既有上述可議之處，應由本院將
    原判決關於被告丁○○部分予以撤銷改判。爰審酌被告丁○○素行不佳，曾有多
    次犯罪前科（已如前述）、及其犯罪之動機、目的、手段、販賣第二級毒品危害
    社會非輕、本件販賣之次數共四次（其中一次為未遂）、每次販賣之數量不多、
    暨其犯後之態度等一切情狀，量處被告丁○○如主文第二項所示之刑，以示懲儆
    。又扣案於八十九年三月三十一日自共犯吳正昌手中查扣之安非他命二包（淨重
    二點二五公克），係查獲被告丁○○所販賣之毒品，應依毒品危害防制條例第十
    八條第一項前段之規定宣告沒收銷燬之。至其販賣安非他命予證人丙○○所得之
   款項三千元（每次一千元，三次共三千元），應依同條例第十九條第一項之規定
    宣告沒收，如全部或一部不能沒收，以其財產抵償之。另被告丁○○於八十八年
    十月三十日被警查獲之五萬五千三百元及於八十九年三月三十一日被警查獲之九
    萬九千元，被告丁○○堅決否認係販賣毒品所得之財物，且在場被查獲之證人賴
    振輝、姚焜耀亦否認有毒品交易之情形，客觀上尚欠缺積極證據證明所查扣之金
    錢與前述被告之販賣甲基安非他命行為有關，故不予宣告沒收。另被告丁○○所
    有扣案之0000000000號之行動電話並無證據證明其有以之供本件犯罪
    使用，未扣案之上開0000000000號行動電話，因非屬被告丁○○所有
    ，亦均不予宣告沒收。再扣案之電話聯絡簿一本及諾基亞行動電話一支係證人陳
    靖雯所有，與被告丁○○及共犯吳正昌犯罪無涉，亦不予宣告沒收。均併此說明
    。
三、公訴意旨另以：被告丁○○與共犯吳正昌並基於意圖販賣甲基安非他命營利之概
    括犯意聯絡，自八十八年八月起，由被告丁○○使用行動電話（門號為0000
    000000號，已扣案；門號0000000000號，未扣案）二支為聯絡
    工具，與綽號「阿雄」及其他不詳真實姓名之人，以每包價格一千五百元或一千
    元之價格，約定交易地點在彰化市延和公園旁之電話亭等處，再由共犯吳正昌攜
    帶安非他命至上開處所，連續販賣第二級毒品安非他命，嗣被告丁○○於八十八
    年十月三十日上午一時四十分許，在彰化市○○里○○路○段一八三巷口，為警
    查獲持有尚未交付予買受人之安非他命六包（毛重一四點六公克），及摩拖羅拉
    牌行動電話一支（門號為0000000000號），因認被告丁○○此部分亦
    涉有毒品危害防制條例第四條第二項販賣第二級毒品之罪嫌云云。按犯罪事實應
    依證據認定之，無證據不得認定犯罪事實，刑事訴訟法第一百五十四條第二項定
    有明文。又認定不利於被告之事實，須依積極證據，苟積極證據不足為不利於被
    告事實之認定時，即應為有利於被告之認定，更不必有何有利之證據（最高法院
    三十年上字第八一六號判例參照）。本件公訴人認被告丁○○涉有此部分販賣第
    二級毒品之罪嫌，無非係以證人陳靖雯、蘇威仁之證詞，及扣案之安非他命六包
    、行動電話一支為其主要之論據。訊據被告丁○○堅決否認犯此部分犯行，辯稱
    ：伊並未販賣毒品與阿雄或其他不詳姓名人。至警方於八十八年十月三十日所查
    獲之安非他命六包，非伊所有，且伊並不認識證人陳靖雯，證人陳靖雯先後所供
    不合，自難採信云云。經查：
（一）證人陳靖雯於警訊時雖證稱：「於八十八年十月二十日晚上我有跟丁○○至彰
      化市延和公園旁之電話亭看見丁○○將安非他命賣給一名綽號阿雄男子。」等
      語；於偵查中證稱：「（八十八年十月二十日晚上丁○○在彰化市延和公園旁
      的電話亭賣安非他命給阿雄？）是的‧‧阿雄先打丁○○的行動電話，丁○○
      就騎機車載我到那裡賣一包安非他命一千五百元給阿雄，我不知阿雄姓名‧‧
      （吳正昌《提示指紋卡片所附照片》是否幫丁○○賣安非他命？）我只知道吳
      正昌是幫丁○○送安非他命出去賣人家。（他是開計程車的？）是的。（吳正
      昌幫丁○○送安非他命的時間、地點、次數？）我看過二、三次，吳正昌都是
      到彰化市○○街丁○○租屋處，丁○○拿安非他命給他，吳正昌就送出去給要
      買的人，大概是八十八年八月間的事。」等語；於原審則證稱：「（你曾經說
      有看到丁○○拿安非他命叫吳正昌送去是什麼時候講的？）這是警察要我這樣
      講的‧‧（對妳於八十九年十二月二十二日檢察官偵訊時所言有何意見？）我
      有這樣講，警察有拿照片給我看，是我看錯人了，是另外一個人，並不是吳正
      昌。（是否曾經看過丁○○賣過一包安非他命一千五百元給阿雄？）沒有。（
      是否曾經看過二、三次丁○○拿安非他命叫一個人送去給要買的人？）她只是
      拿給那個人而已，我不知道那個人是誰，那人也是在開計程車。」等語；於本
      院前審證稱：「（妳於偵查中證述八十八年十月二十日晚上丁○○在彰化市延
      和公園旁邊，曾販賣安非他命給阿雄‧‧？）因為當時有找到毒品，警察要我
      講出幾個人說是丁○○賣東西給他，不然這些毒品要算是我的。（偵查中你證
      述知道吳正昌幫丁○○送安非他命給人家，他是開計程車的，妳有看過二、三
      次‧‧？）我和吳正昌有恩怨，因為我拾到一顆藍寶石戴在手上，他說那顆藍
      寶石是他的，我們之間因此不愉快‧‧（吳正昌事實上也有替丁○○送安非他
      命？）我不清楚。」等語，證人陳靖雯就被告丁○○與共犯吳正昌二人自八十
      八年八月起有無共同連續販賣安非他命，及被告丁○○於八十八年十月二十日
      晚上有無販賣安非他命予綽號阿雄之人，證詞前後不一，尚難遽加採信，況上
      開綽號「阿雄」及其他不詳真實姓名之人，並無真實姓名年籍可供傳訊查證，
      至扣案之摩拖羅拉牌行動電話一支（門號為0000000000號），及證
      人陳靖雯於偵查時證稱：「（《提示扣案的電話聯絡簿一本及二支行動電話》
      是否你的？）電話聯絡簿是我的沒錯，裡面有記載二支丁○○的行動電話是0
      000000000、0000000000‧‧丁○○的她那支號碼是00
      00000000。」等語（見一一一號偵查卷第一一七頁反面），亦僅能證
      明證人陳靖雯與被告丁○○相識，互有聯絡，然究不得據此即認被告丁○○自
      八十八年八月間起，即有連續販賣安非他命之犯行甚明。
（二）被告丁○○於八十八年十月三十日上午一時四十分許，在彰化市○○路○段一
      八三巷口之電動玩具店，與證人陳靖雯、姚焜耀一起被警方查獲，並扣得其所
      有安非他命六包之事實，業據證人蘇威仁即彰化分局中華派出所警員於原審證
      稱：「（當天查獲安非他命六包之經過如何？）在中正路時並沒有看到安非他
      命，那時被告丁○○藏放在身上，到警察局下警車時，她拿出來握在手中，我
      即抓住她的手，但她緊握不放，一直到辦公室時，趁著長官來巡視我鬆手向長
      官致意時，她才蹲下往桌下一扔並用腳去踢，發出聲響，結果被我們尋獲，安
      非他命六包是用膠帶貼在一起排成一排」等語（見原審卷第一二頁），證人陳
      靖雯於警訊時證稱：「警方所查獲安非他命毛重一四點六公克是丁○○所有，
      也是丁○○丟棄於派出所辦公桌下的。」等語（見一０三０八號偵查卷第一一
      頁）；於偵查時證稱：「（警察在辦公室桌下查到的六包安非他命是丁○○的
      ？）是的，到派出所後，我有看到丁○○蹲下，警察就在辦公桌下查到那六包
      安非他命。」等語（見一一一號偵查卷第一一六頁反面），證人姚焜耀於警訊
      時證稱：「當時我們三人進入派出所時，丁○○及陳靖雯分別對向坐於桌旁，
      而我站立在旁邊，當警方正在詢問我們三人身上有無可疑物品時，要叫女警搜
      查女子丁○○及陳靖雯時，在其桌下發現安非他命。」等語（見一０三０八號
      偵查卷第一四頁反面）；於偵查時證稱：「警察是拿手電筒照桌子下面，在六
      張排列在一起的辦公桌中間發現那六包安非他命。」、「當時我被警察搜身，
      我只聽到有一位警察說『有東西』接著就自桌下拿出找到的六包安非他命。」
      、「我站在靠樓梯處，丁○○和另外一名女子面對面坐在辦公桌二邊。」、「
      查獲安非他命的警察是自丁○○旁邊的辦公桌下面進去找到的。」等語（見一
      一一號偵查卷第一０一頁、第一０三頁），並有扣案之上開安非他命六包足稽
      （見一０三０八號偵查卷第三０頁），足證上開六包安非他命確為被告丁○○
      所持有無訛。雖證人陳靖雯於警訊時證稱：「姚焜耀是要跟丁○○買安非他命
      毒品，因他二人在旁說買毒品所說的話被我聽到。」等語（見一０三０八號偵
      查卷第一二頁）；惟其於偵查時證稱：「（查獲時姚焜耀和丁○○是在說買安
      非他命的事？）我不知道，當時我在他們旁邊講行動電話，並沒聽到他們二人
      說什麼。（警訊中你為何說當時姚焜耀是要向丁○○買安非他命？）因為警察
      查獲後把我們三人分開問，警察騙我說他們二人都說查獲的六包安非他命都是
      我的，我才那麼說的。」等語（見一一一號偵查卷第一一六頁、第一一七頁）
      ，證人陳靖雯就此部分證詞前後不一，且證人姚焜耀亦堅決否認於八十八年十
      月三十日上午一時四十分許，在彰化市○路○段一八三巷口，係要向被告丁○○購買毒品（見一０三０八號偵查卷第第一五頁、第一六頁反面、第一００頁
   、第一０二頁），參以被告丁○○於八十八年十月間及十一月間即因施用毒品
      被判罪（(詳後述），自難遽認該六包安非他命係供被告丁○○販賣用。
（三）此外復查無其他積極證據足以證明被告丁○○確有此部分販賣第二級毒品之犯
      行，是其此部分犯罪要屬不能證明。惟因公訴人認此部分與前開科刑部分係屬
      具有連續犯之裁判上一罪關係，故不另為無罪之諭知，附此敘明。
（四）又被告丁○○於八十八年十月十二日前三日之某日起，及八十八年十一月底某
      日起至八十九年三月三十一日止，因連續多次施用第二級毒品安非他命之犯行
      ，業經台灣彰化地方法院於八十九年四月二十九日以八十八年度易字第一五九
      九號判決確定在案，有上開案號之刑事判決及台灣高等法院被告全國前案紀錄
      表各一份在卷可憑（見一一一號偵查卷第五０頁至第五一頁；本院上更《一》
      卷第二二頁）。被告丁○○於八十八年十月三十日持有上開安非他命六包（毛
      重一四點六公克）之犯行，並無積極證據證明係被告丁○○供販賣或意圖供販
      賣而持有，應認係為供其自己施用而單純持有，此部分應為上開確定判決（施
      用第二級毒品）之既判力所及，惟因公訴人認此部分與前開科刑部分係屬實質
      上一罪關係，亦不另為免訴之諭知，此部分扣案之毒品既與被告等所犯販賣罪
      行無關，自不得於本案判決宣告沒收，應由檢察官另行處理，亦併此說明。
四、據上論斷，應依刑事訴訟法第三百六十九條第一項前段、第三百六十四條、第二
    百九十九條第一項前段、毒品危害防制條例第四條第二項、第十八條第一項前段
    、第十九條第一項、刑法第十一條前段、第二十八條、第五十六條、第四十七條
    ，判決如主文。
本案經檢察官戊○○到庭執行職務。
中      華      民      國      九十三      年      四    月    二十    日
                                     臺灣高等法院臺中分院刑事第八庭
                                         審判長法官
                                               法官
                                               法官
得上訴。
附錄論罪科刑法條
毒品危害防制條例第四條第二項：
製造、運輸、販賣第二級毒品者，處無期徒刑或七年以上有期徒刑，得科新台幣七百
萬元以下罰金。
臺灣高等法院臺中分院刑事裁定                九十二年度上更(二)字第二三五號
    上  訴  人
    即  被  告  丁○○  女四十八歲（民國○○○年○月○○○日生）
                        住彰化縣彰化市○○里○○路三九五巷七號
                        身分證統一編號：Ｈ二二八九七七六號（在押）
    指定辯護人  本院公設辯護人  甲○○
右上訴人即被告因毒品危害防制條例案件，本院裁定如左：
    主      文
丁○○羈押期間，自中華民國九十三年六月一日起延長貳月。
    理      由
本件上訴人即被告丁○○前經本院認為犯毒品危害防制條例案件罪罪嫌疑重大，有逃
亡之虞，且所犯為最輕本刑五年以上有期徒刑之罪，非予羈押，顯難進行審判，執行
羈押。至民國九十三年五月三十一日第三次延長羈押期間即將屆滿，茲以前執行羈押
之原因仍然存在，認為尚有繼續羈押之必要，應予延長羈押期間二月，爰依刑訴訟法
第一百零八條第一項、第五項，裁定如主文。
中      華      民      國      九十三  年      五      月      十八    日
                                臺灣高等法院臺中分院刑事第八庭
                                      審判長法  官  羅  得  村
                                            法  官  陳  毓  秀
    法  官  劉  榮  服
右正本證明與原本無異。
如不服本裁定，應於裁定送達後五日內向本院提出抗告狀。
                                            書記官  陳  俞  豪
中      華      民      國      九十三  年      五      月      十八    日
附錄法條：
第一百零一條：被告經法官訊問後，認為犯罪嫌疑重大，而有左列情形之一，非予羈
押，顯難進行追訴、審判或執行者，得羈押之：
一、逃亡或有事實足認為有逃亡之虞者。
二、有事實足認為有湮滅、偽造、變造證據或勾串共犯或證人之虞者。
三、所犯為死刑、無期徒刑或最輕本刑五年以上有期徒刑之罪者。
                                                                        Ａ
